【裁判字號】    95,台上,277
【裁判日期】    950223
【裁判案由】    給付貨款
【裁判全文】
最高法院民事判決              九十五年度台上字第二七七號
    上   訴   人  普瀚工程有限公司
    法 定代理 人  莊 明 佳.
    訴 訟代理 人  張 靜 怡律師
    被 上  訴 人  宗根紡織股份有限公司
    兼法定代理人  乙 ○ ○
                  甲 ○ ○.
                  丙○○○
                            號.
    共        同
    訴 訟代理 人  易定芳律師
上列當事人間請求給付貨款事件，上訴人對於中華民國九十三年
七月十四日台灣高等法院第二審判決（九十二年度上字第一００
五號），提起上訴，本院判決如下：
    主  文
原判決除假執行部分外廢棄，發回台灣高等法院。
    理  由
本件原審以：上訴人主張被上訴人宗根紡織股份有限公司（下稱
宗根公司）於民國八十五年八月二十日委託其設計機械及其相關
設備顧問工作，約定報酬為新台幣（下同）二百五十萬元之事實
，固據提出機械工程委外設計作業合約書乙件為證。惟查該合約
書之性質，屬承攬契約，而依民法第一百二十七條第七款規定，
承攬人之報酬請求權，因二年間不行使而消滅，上訴人主張已於
八十六年七月三十日將所有項目設計圖完成交付宗根公司，並於
發電廠機組試運轉完成後，於八十八年一月六日請求宗根公司給
付報酬等語，縱屬實在，然其迄九十二年五月十五日始提起本件
訴訟，已逾二年時效期間，宗根公司自得拒絕給付。又上訴人對
宗根公司之報酬請求權既已消滅，其主張被上訴人乙○○、甲○
○、丙○○○（下稱乙○○等三人）係宗根公司之清算人，未依
清算程序催告其申報債權，違背清算人之義務，依公司法第二十
三條第二項規定，應負賠償責任云云，自無可採。綜上所述，上
訴人依公司法第二十三條規定，請求被上訴人連帶給付二百五十
萬元，並加付法定遲延利息，洵非正當，不應准許。因而廢棄第
一審所為命宗根公司給付之判決，改判駁回上訴人該部分在第一
審之訴，並駁回上訴人之上訴。
查上訴人於第一審起訴時，係依民法第二十八條、第一百八十四
條、第一百八十五條規定，請求被上訴人負連帶賠償責任（見一
審卷第七頁）。於原審仍陳稱係依侵權行為損害賠償請求權請求
被上訴人連帶賠償（見原審卷第九二、一二三、一二五、一三四
頁），僅就乙○○等三人部分，主張渠等係宗根公司之清算人，
亦為公司之負責人，應依公司法第二十三條第二項規定負侵權行
為損害賠償責任等語（見原審卷第九四、一二六、一二七頁），
並未主張依承攬關係請求宗根公司給付報酬。原審就上訴人得否
依侵權行為損害賠償請求權請求宗根公司賠償，並未論斷，竟以
上訴人之承攬報酬請求權已罹二年時效而消滅，宗根公司得為時
效抗辯，拒絕給付，及乙○○等三人亦因此無須依公司法第二十
三條第二項規定負賠償責任為由，為上訴人敗訴之判決，不無可
議。上訴意旨，指摘原判決不當，求予廢棄，非無理由。
據上論結，本件上訴為有理由。依民事訴訟法第四百七十七條第
一項、第四百七十八條第二項，判決如主文。
中    華    民    國  九十五  年    二    月  二十三  日
                      最高法院民事第一庭
                          審判長法官  林  奇  福
                                法官  陳  國  禎
                                法官  陳  重  瑜
                                法官  陳  淑  敏
                                法官  劉  福  聲
      本件正本證明與原本無異
                                      書  記  官
中    華    民    國  九十五  年    三    月    十    日
                                                      Ｙ


司法院資訊處製作；財團法人民間司法改革基金會備份。
